臺灣高等法院刑事裁定
109年度聲再字第513號

再審聲請人
即受判決人  蘇媛熙  




上列再審聲請人即受判決人因違反槍砲彈藥刀械管制條例案件，
對於本院109年度上訴字第2532號，中華民國109年8月26日第二
審判決（原審案號：臺灣新竹地方法院109年度訴緝字第16號，
起訴案號：臺灣新竹地方檢察署108年度偵緝字第503、505號、1
07難度偵字第12667號），聲請再審，本院裁定如下：
    主  文
再審之聲請駁回。 
    理  由
一、聲請意旨略稱：原確定判決事實中查獲槍枝是再審聲請人即
    受判決人蘇媛熙（下稱聲請人）之夫即同案被告林雲軒（原
    姓名林慕容，下逕稱姓名）所有，聲請人先前警詢、偵查、
    審理中所述槍枝來源為前男友張銘郁，係因聽從林雲軒之指
    示，雖然聲請人曾和林雲軒於晚上外出試射槍枝，但聲請人
    當時有吃身心科藥物、神志不清，聲請人無持有槍枝之犯意
    ，另提出手寫悔過書及手抄心經，聲請人已自我反省；至先
    前二審中所提出林雲軒之信件以證明非聲請人持有槍彈、聲
    請傳喚林雲軒，然法官僅開1次庭，且未採該信件內容，亦
    未傳喚林雲軒。爰聲請傳喚林雲軒、張銘郁、採驗本件查獲
    槍枝上是否留有聲請人指紋、將聲請人送測謊、調閱民國10
    6年至109年淡水馬偕醫院就醫紀錄（以證明聲請人確使用身
    心科藥物而神智不清），依刑事訴訟法第420條第1項第6款
    提出再審之聲請。
二、本案聲請人因違反槍砲彈藥刀械管制條例案件，經臺灣新竹
    地方法院109年度訴緝字第16號判決判處有期徒刑4年6月，
    併科罰金新臺幣（下同）30萬元。聲請人不服提起上訴，經
    本院於109年8月26日以109年度上訴字第2532號判決上訴駁
    回，聲請人復提起上訴，經最高法院於109年11月19日以109
    年度台上字第5430號判決，以聲請人上訴不合法律上之程式
    為由，上訴駁回確定等情，有本院被告前案紀錄表1份（見
    本院聲再卷第37頁）、各該判決各1份（見本院聲再卷第68
    至78、100至107頁）在卷可查。而刑事訴訟法第426條第3項
    所指「判決在第三審確定者」，係指案件經第三審法院為實
    體上之確定判決者而言，並不及於第三審之程序判決，是本
    件應由第二審法院之本院管轄，先予敘明。
三、按有罪之判決確定後，因發現新事實或新證據，單獨或與先
    前之證據綜合判斷，足認受有罪判決之人應受無罪、免訴、
    免刑或輕於原判決所認罪名之判決者，為受判決人之利益，
    得聲請再審；所謂新事實或新證據，指判決確定前已存在或
    成立而未及調查斟酌，及判決確定後始存在或成立之事實、
    證據，刑事訴訟法第420條第1項第6款、第3項分別定有明文
    。又所謂發現之新事實、新證據，不以該事證於事實審法院
    判決前已存在為限，縱於判決確定後始存在或成立之事實、
    證據，亦屬之。惟須該事證本身可單獨或結合先前已經存在
    卷內之各項證據資料，予以綜合判斷觀察，認為足以動搖原
    有罪之確定判決，而為受判決人無罪、免訴、免刑或輕於原
    判決所認罪名之判決者，始得聲請再審。倘未具備上開要件
    ，即不能據為聲請再審之原因（最高法院104年度台抗字第2
    31號刑事裁定意旨參照）。是倘無法產生合理懷疑，不足以
    動搖原確定判決所認定之事實者，仍非法之所許。從而，聲
    請人依憑其片面、主觀所主張之證據，無論新、舊、單獨或
    結合其他卷存證據觀察，綜合判斷之評價結果，如客觀上尚
    難認為足以動搖第二審確定判決所認定之事實者，無准許再
    審之餘地（最高法院104年度台抗字第125號裁定意旨參照）
    。
四、經查：
　㈠原確定判決參酌聲請人、林雲軒於偵查中及第一審審理中一
    致之供述與自白，及卷附新竹縣政府警察局新湖分局搜索扣
    押筆錄暨扣押物品目錄表2 份、槍彈及刀械之照片、內政部
    警政署刑事警察局函1份、鑑定書1 份、內政部函文、新竹
    縣政府警察局函文各1份、聲請人與林雲軒攜帶槍彈外出試
    射之警方蒐證照片，與扣案之改造槍枝、子彈、槍管等，認
    定於106 年5 月1 日後某日，由聲請人自年籍不詳之前男友
    自稱「張銘郁」之成年人處取得改造手槍3 支（含彈匣6 個
    ，槍枝管制編號：0000000000、0000000000、0000000000）
    及子彈125 顆、槍管2 枝而與林雲軒共同持有之，並於107 
    年間攜至新竹縣○○市○○○○路000 號租屋處置放；嗣警方接獲
    線報，而於107 年7 月21日3 時許，跟監發覺聲請人與林雲
    軒持上開槍彈前往新竹縣新埔鎮新湖路旁山區試射，經警深
    入追查，於107 年12月5 日8時30分持臺灣新竹地方法院所
    核發之搜索票，在臺北市○○區○○○路○段00巷0 號12樓之5 租
    屋處，當場起獲上開槍彈及刀械。因認聲請人所為，係犯槍
    砲彈藥刀械管制條例第8 條第4 項之未經許可持有可發射子
    彈具有殺傷力之改造槍枝罪、同條例第12條第4 項之未經許
    可持有子彈罪、同條例第13條第4 項之未經許可持有槍枝主
    要組成零件罪。另以聲請人於偵查、原審供稱：我男友被抓
    入監，我去探望他，他說家裡有槍，讓我把槍帶去台中老家
    保管，後來把槍搬到新莊，又再搬到新北市中和區，和林雲
    軒結婚後再搬到新竹租屋處等語，與林雲軒於偵查、第一審
    供述情節互核一致，就聲請人所辯其不知槍彈、不願持有槍
    彈云云如何不可採信，於理由中逐一論述、指駁（見原確定
    判決第4至5頁理由貳二），詳為說明所憑之依據與得心證之
    理由；另聲請人提出林雲軒書信，其內容如何難以動搖上開
    不利聲請人之積極證據，且扣案槍枝有無聲請人指紋，如何
    與聲請人有無接觸槍枝之待證事實並無絕對之關連性，及因
    本件待證事實已臻明瞭，聲請人聲請傳喚林雲軒到庭詰問、
    採驗槍枝指紋、函詢醫院調查其精神狀況均核無必要，因而
    駁回聲請人上開調查證據之聲請，亦據原判決論述其理由甚
    詳（見原確定判決第5至6頁理由貳三至五），此經本院依職
    權調取本院109年度上訴字第2532號案全部卷宗核閱無訛。
    原確定判決採證，與經驗法則、論理法則並無何違背，其認
    事用法妥適，亦無判決理由欠備之違法情形。
　㈡聲請意旨所指林雲軒之信函部分，業經原確定判決指明不予
    採信之理由，非原確定判決未及調查斟酌之新證據，又聲請
    意旨聲請傳喚林雲軒、採驗查獲槍枝上之指紋及函詢醫院調
    查聲請人之精神狀況，亦經原確定判決理由中說明不予調查
    之依據，可知上開證據及聲請調查事項均不足以動搖原確定
    判決所認定之事實。至聲請人聲請傳喚張銘郁，僅得證明槍
    枝來源，無法動搖原確定判決認定聲請人與林雲軒共同非法
    持有槍彈之事實，至聲請人聲請測謊乙節，惟測謊鑑定至多
    僅得以該鑑定結果彈劾聲請人供述之可信性，然原確定判決
    已依據上開證據，單獨或綜合判斷、說明聲請人所述何者可
    採、何者不可採之理由，亦無違背經驗法則、論理法則與證
    據法則，要難僅以單一、可供作為彈劾證據之測謊結果，即
    認足以動搖第二審確定判決所認定之事實，是聲請人聲請測
    謊，無再予調查之必要。
五、綜上，原確定判決已於理由中詳述依卷附證據資料，足資證
    明聲請人之犯行，並據為論罪之依據。聲請意旨所舉事由及
    聲請調查證據，均難認符合刑事訴訟法第420條第1項第6款
    之要件，聲請人聲請本件再審，為無理由，應予以駁回。
六、據上論斷，應依刑事訴訟法第434條第1項，裁定如主文。
中　　華　　民　　國　　110 　年　　5 　　月　　13　　日
                  刑事第十二庭  審判長法　官  陳如玲
　　　　　　　　　　　　　　　　　    法　官  廖建瑜
　　　　　　　　　　　　　　　　　　  法  官  蔡如惠
以上正本證明與原本無異。
如不服本裁定，應於收受送達後十日內向本院提出抗告狀。
                                      書記官  黃郁珊
中　　華　　民　　國　　110 　年　　5 　　月　　13　　日